# Letícia Burkert Méllo

Endereço: Rua General Osório nº 06 Fone: (53)8425-3225

E-mail: letícia-burkert@hotmail.com CEP: 96020-000 -Centro- Pelotas / RS

# Objetivo

Obter experiência como estagiária e/ou possível treinee, pois como formanda em 02/2016 do curso de Engenharia Agrícola da Universidade Federal de Pelotas pretendo iniciar minha vida profissional em uma grande empresa com princípios sustentáveis e que me possibilite aprender e acrescentar aos conhecimentos adquiridos em sala de aula objetivando somar à empresa.

### **Qualificação**

- Habilidades com pessoas e trabalho em equipe.
- Conhecimentos básicos de editores de texto, planilha Excel e Internet.

#### Formação

• Em andamento – 9º semestre do Curso de Engenharia Agrícola - UFPEL;

#### **Experiência**

Shawkat Ahmad Moh D Qadan (CTPS)
 Comércio local no setor de vestuário
 Agosto 2004 – Setembro 2006
 Vendedora

Brasilian Comércio de Confecções Ltda (CTPS)
Comércio local no setor de calçados
Março 2007 – Julho 2008
Auxiliar de escritório/ Analista de crédito e caixa operadora.

Ritmmo Comércio de Confecções Ltda (CTPS)
Comércio local no setor de varejo e confecções
Novembro 2009 – Março 2011
Auxiliar de escritório/ Analista de crédito e caixa operadora.

Embrapa Clima Temperado - Estação experimental Cascata (Contratos)
Projeto quintais orgânicos de frutas
Novembro/ 2012 - Março/ 2016
Estagiária/ bolsista na área de produção de mudas de árvores frutíferas



Responsável pela coleta e beneficiamento de sementes de árvores frutíferas nativas; Produção e manejo de mudas de árvores de frutíferas nativas.

• Puro Grão Ind. E Com. De Arroz e Soja Ltda (Contrato em andamento)

Armazenagem, Beneficiamento e Secagem de Grãos.

*Março/ 2016 – Junho/ 2016* 

Estagiária no laboratório de recebimento e classificação de grãos;

Recebimento dos grãos (arroz e soja), classificação (umidade, defeitos e rendimentos) e rendimentos das máquinas do processo de beneficiamento através de amostragem de cada máquina envolvido no processo para possíveis ajustes (descascador, brunidor, polidores, classificadores eletrônicos e empacotadores).

#### Cursos

- Curso avançado em Minhocultura; EMBRAPA/ EEC
- Secretariado Informatizado; Exattus Informática Pelotas/RS

## **Observações**

O curso de Engenharia Agrícola possui cinco grandes áreas:

- Mecanização Agrícola;
- Energização Rural
- Processamento de produtos Agropecuários;
- Engenharia de águas e Solos;
- Construções Rurais.

Busco uma oportunidade de vivenciar na prática o que aprendi em teoria, pois estar inserida em uma grande empresa ao término do curso é uma grande e excelente oportunidade de observar e focar em uma ou mais áreas a fim de adquirir e experiência e somar a empresa.